Inventaris van de archieven van het Rijksbureau voor de Voedselvoorziening in Oorlogstijd: Afdeling Voedingsvraagstukken: Onderafdeling Massavoeding (Centrale Keuken), 1940-1945 (1948)
Nationaal Archief, Den Haag
- STUKKEN BETREFFENDE AFZONDERLIJKE ONDERWERPEN, B.
  - Brief van 11 december 1940 van de directeur van het Centraal Instituut voor Voedingsonderzoek van de Voedingsorganisatie T.N.O. aan ir. Dols betreffende de resultaten van het onderzoek naar de houdbaarheid van voedsel, bereid in de Rijksgaarkeukens te Rotterdam., 99; 1 stuk
  - Rapporten van de Keuringsdienst van Waren betreffende de voedselkwaliteit van de Centrale Keukens in diverse gemeenten., 1941-1942; 100; 1 omslag
  - Circulaire van de Afdeling Centrale Keukens van januari 1942, houdende het verslag opgesteld n.a.v. van de telkens wederkerende klachten over het zuur worden van voedsel, gedrukt., 101; 1 stuk
  - Stukken betreffende het vitamine C gehalte van het eten uit de Centrale Keukens bij verschillende kookmethodes., 1941-1943; 101A; 1 omslag
  - Rapport van 26 mei 1941 van A.J. Dalhuysen te Driehuis betreffende het verstrekken van warme maaltijden aan de seizoenarbeiders en arbeiders der Cultuur Maatschappij in de Wieringermeer., 102; 1 stuk
  - Verslag inspecteursvergadering van 30 maart 1942, opgesteld door hoofdinspecteur G.W. de Zwaan., 103; 1 stuk
  - Rapport van 20 mei 1946 van inspecteur J. Verhoeven betreffende de liquidatie van Inspectie 6., 104; 1 stuk
  - Brief van A. v.d. Waag, chef Sectie Personeel Keukens, van 22 mei 1946 aan inspecteur W.G. Merk, houdende opgave van keukens geëxploiteerd door het Rijksbureau voor de Voedselvoorziening in Oorlogstijd, het Staatsbedrijf der Rijksmijnen, gemeenten en particulieren., 105; 1 stuk
  - Circulaire van 8 december 1945 van het wnd. hoofd Afdeling Massavoeding J.P. van Loon aan alle Keukens en districtleiders houdende de mededeling dat een sectie Liquidatie Keukens is ingesteld welke tot taak heeft alle liquidatiewerkzaamheden van de Afdeling Massavoeding te regelen en coördineren., 106; 1 stuk
  - Circulaire van de chef Sectie Boekhouding Keukens van de Afdeling Massavoeding van 22 februari 1946 aan alle Rijkskeukens betreffende de afwikkeling van de boekhouding., 107; 1 stuk
  - Circulaire van 28 februari 1946 van het wnd. hoofd Afdeling Massavoeding J.P. van Loon aan alle Keukens en districtleiders betreffende opheffing van de districtskantoren m.i.v. 1-3-1946., 108; 1 stuk
  - Circulaire van 9 september 1948 van het hoofd van Afdeling II van de Directie voor de Voedselvoorziening aan alle keukens houdende liquidatie van de Sectie Bevoorrading Keukens ingaande 24 oktober 1948., 109; 1 stuk
  - Brief van 19 mei 1945 van de wnd. Hoofdinspecteur J.R. Hoekstra te Utrecht betreffende de organisatie en bevoorrading van de Centrale Keukens in de provincie Utrecht en het Gooi., 110; 1 stuk
  - Verslagen vergadering van de kookinspectrices, opgesteld door de Hoofdinspecteur A.W.L. de Wetstein Pfister, gehouden te Wassenaar., 1945; 111; 1 omslag
  - Brieven van de Hoofdinspecteur A.W.L. de Wetstein Pfister houdende mededeling van voornaamste punten voorkomende in de rapporten van de kookinspectrices., 1945; 112; 1 omslag
  - Verslag van een bespreking van 21 september 1944 tussen de gemeenteambtenaren van Utrecht en vertegenwoordigers van het Rijksbureau voor de Voedselvoorziening in Oorlogstijd betreffende het verstrekken van warme voeding uit de te Utrecht gevestigde Rijks- en Gemeentekeukens aan de bevolking., 113; 1 stuk
  - Verslag van een bespreking van 22 september 1944 met de heer Ort, directeur van Bedrijven van de Gemeente Utrecht betreffende de indeling van sectoren van de gemeente, ter vereenvoudiging van verstrekken van voedsel., 114; 1 stuk
  - Verslag van een bespreking van 27 september 1944 tussen de gemeenteambtenaren van Utrecht en vertegenwoordigers van het Rijksbureau voor de Voedselvoorziening in Oorlogstijd betreffende het verstrekken van warme voeding uit de te Utrecht gevestigde fabriekskeukens en Centrale Keukens., 115; 1 stuk
  - Verslag van een vergadering van 9 oktober 1944 tussen de gemeenteambtenaren van Utrecht, vertegenwoordigers van het Rijksbureau voor de Voedselvoorziening in Oorlogstijd en bestuursleden der grossierscombinatie betreffende het verstrekken van warm voedsel aan de burgerij., 116; 1 stuk
  - Verslag van een bespreking van 17 oktober 1944 tussen de gemeenteambtenaren van Utrecht en vertegenwoordigers van het Rijksbureau voor de Voedselvoorziening in Oorlogstijd betreffende het verstrekken van warm voedsel aan de burgerij., 117; 1 stuk
  - Verslag van een vergadering van 6 januari 1945 van de inspecteur met regionaal-leiders in de provincie Utrecht en Gooiland gehouden op de Hoofdinspectie Centrale Keukens te Utrecht., 118; 1 stuk
  - Rapport en voorraadcontrole Rijkskeukens te Utrecht, opgesteld door de inspectie., 1945; 119; 1 omslag
  - Verslagen van vergaderingen met het Commissariaat Noodvoorziening B 2 van het Militair Gezag betreffende bespreking van knelpunten., 1945; 120; 2 stukken
  - Verslagen van interne vergaderingen van de Hoofd-inspectie., 1945; 121; 1 omslag
  - Verslagen van werkzaamheden over de periode 2 juni t/m 7 juli 1945 van de Sectie Boekhouding (Hoofd-Inspectie) H.I. te Utrecht., 122; 1 omslag
  - Uittreksels uit de inspectierapporten, opgesteld door Hoofdinspecteur ten behoeve van de Onderafdeling Massavoeding., 1943-1944; 123; 1 omslag
  - Brieven van 13 september en 2 oktober 1944 van de Hoofdinspecteur te Utrecht houdende het z.g. "Dagboek Hoofdinspectie" betreffende het verslag van de dagelijkse werkzaamheden van 4 september t/m 2 oktober 1944., 124; 2 stukken
  - Brief van 25 november 1944 van de Hoofdinspecteur te Utrecht houdende een uiteenzetting van de gang van zaken en de werkwijze van de hoofdinspectie, Inspectie IV en de Rijks-, gemeente- en vervangingskeukens te Utrecht over de periode 4 september t/m 14 november 1944., 125; 1 stuk
  - Verslag van een vergadering van 27 juni 1942 te Zwolle tussen H. Slot, Adjunct-inspecteur van het Rijksbureau voor de Voedselvoorziening in Oorlogstijd, Afdeling Centrale Keukens, te Hengelo en de heren C. de Bruin, P. van Biljouw, F. Lotter (controlerende assistenten) betreffende de gang van zaken in de Keukens te Deventer, Hengelo, Enschede, Almelo en Apeldoorn., 126; 1 stuk
  - Inspectierapporten., 1941-1945; 127; 1 omslag
  - Inspectierapporten van bezoeken van T.D.-inspecteurs., 1944-1945; 128; 1 omslag
  - Circulaire van 29 september 1945 van het wnd. hoofd Afdeling Massavoeding, J.P. van Loon aan alle keukens houdende mededeling van de liquidatie van N.V.D., W.H.N. en N.S.D.A.P., 129; 1 stuk
  - Circulaire van 5 november 1945 van het wnd. hoofd Afdeling Massavoeding, J.P. van Loon aan alle Keukens houdende mededeling voor opgave van voorraden welke geleverd zijn door de N.S.D.A.P., 130; 1 stuk
  - Circulaire van 25 mei 1944 van de Hoofd-Inspecteur, A.W.L. de Wetstein Pfister aan alle Keukens houdende mededeling inzake opleiding personeel van vervangingskeukens t.a.v. kooksystemen., 132; stuk
  - Circulaire van 22 mei 1945 van het wnd. hoofd inspecteur, J.R. Hoekstra houdende mededeling betreffende de taken, bevoegdheden en onderlinge verhoudingen van de inspecteurs, de Onderafdeling Massavoeding, regioleiders, plaatselijke leiders en de keukenleiders., 133; 1 stuk
  - Circulaire 22 april 1944 van de Onderafdeling Massavoeding houdende gegevens voor regionaal leiders betreffende massavoedingsbereiding in centrale en vervangingskeukens bij noodtoestand., 134; 1 stuk
  - Rapport van 5 februari 1944 van de Inspecteur i.a.d. C.A. Brugma, betreffende een onderzoek naar welk drijvend materiaal nodig is om aan personen, verblijvend in onder water gelopen gebieden, warm voedsel te verstrekken en de gevolgen daarvan voor het aanleggen van voorraden en het inrichten van noodkeukens wanneer gebieden onder water lopen., 1944 1 stuk; 135
  - Circulaire van 25 juni 1948 van het Bureau Afvoer Burgerbevolking aan de burgemeesters en district-commissarissen van het Bureau betreffende de voorbereiding voor noodevacuaties en paniekvluchten., 1943; 136; 1 stuk
  - Rapport van inspectiebezoek van 27 maart 1945 bij Keuken U.M.C. te Utrecht waar zuigelingenvoeding wordt bereid., 137; 1 stuk
  - Stukken betreffende voedselverstrekking door Centrale Keukens aan Belgische arbeiders., 1941; 138; 1 omslag
  - Stukken betreffende het verstrekken van voedsel aan mijnwerkers., 1941-1945; 139; 1 omslag
  - Brief van de inspecteur J. Verhoeven van 13 mei 1944, aan ir. Dols houdende het verslag betreffende het verstrekken van worst aan mijnwerkers op de werkzondag 7 mei 1944., 140; 1 stuk
  - Rapport van 5 juni 1944 van de hoofdinspecteur G.W. de Zwaan betreffende de voeding der mijnarbeiders in "Ons Huis" te Heerlen., 141; 1 stuk
  - Verslagen van de besprekingen tussen de heren Stehouwer, de Wetstein Pfister, van Loon, van Arcken, Mulder, Hammacher en Schoon inzake noodkeukens., 1944; 142; 1 omslag
  - Rapport van 24 maart 1944 van de Hoofdinspectie Utrecht inzake het onderzoek naar de meest doelmatige wijze van het koken van groenten., 143; 1 stuk
  - Stukken betreffende het verzamelen van vethoudende afvalstoffen., 1943-1944; 144; 1 omslag
  - Rapport van 22 januari 1944 van de wnd. directeur van de Rijkskeuken te Amsterdam inzake het inmaken van groenten., 145; 1 stuk
  - Rapport van 6 mei 1945 van de regionale leiding van de Massavoeding in 's-Gravenhage, Voorburg, Rijswijk en Leidschendam inzake het protocol der besprekingen van 5 maart 1945 over de distributie van door het Zweedse Rode Kruis beschikbaar gestelde Victoria erwten en gedroogde soepgroenten., 146; 1 stuk
  - Stukken betreffende het verstrekken van voedsel aan schoolkinderen en studenten., 1940-1944; 147; 1 omslag
  - Stukken betreffende het verstrekken van voeding aan zuigelingen., 1945; 148; 1 omslag
  - Stukken betreffende het verstrekken van bonloze maaltijden aan fabrieksarbeiders., 1941-1945; 149; 1 omslag
  - Stukken betreffende menu's, samengesteld door de Gezondheidsraad en het Voorlichtingsbureau van de Voedingsraad., 1940-1941; 150; 1 omslag
  - Verslag van de Afdeling Massavoeding over de periode 1 maart t/m 15 aug. 1945., 151; 1 stuk
  - Weekrapporten van het district Gelderland opgesteld door districtleider P. Kalkman over de periode 8 okt. t/m 3 nov. 1945., 152; 3 stukken
  - Stukken betreffende de controle op diefstal in de centrale keukens door Inspecteurs., 1942; 153; 1 omslag
  - Stukken betreffende het personeelsfonds van de Rijkskeuken in Rijswijk., 1944-1945; 154; 1 omslag
  - Briefwisseling tussen de Hauptabteilung Ernährung und Landwirtschaft en de beheerder van het magazijn van het Rijksbureau voor de Voedselvoorziening in Oorlogstijd, slachthuis te 's-Gravenhage, inzake een roofoverval, in afschrift., 1945; 155; 2 stukken
  - Brief van 16 september 1941 van ir. Dols aan de Nederlandse Zuivel Centrale inzake vetopslag ten behoeve van reserve voor winterperiode., 156; 1 stuk
  - Plakkaat van de Onderafdeling Massavoeding betreffende het gebruik van couponkaarten bij distributie., 1944; 157; 1 stuk
  - Plakkaat van de Onderafdeling Massavoeding betreffende uitdeelpost Centrale Keukens., 1944; 158; 1 stuk
  - Stukken betreffende het aanwijzen van personen door de Nederlandse Volksdienst, welke voor het gebruik van de maaltijden uit de centrale keukens in aanmerking komen., 1941-1944; 159; 1 omslag
  - Stukken betreffende het onterecht verstrekken van éénpansmaaltijden in de C.K. te Hilversum., 1942; 160; 1 omslag
  - Artikel uit de Haagse Courant van 25 november 1945 over de Voedingsraad i.v.m. de aanbeveling tot het gebruik van kool in de winter., 1940; 161; 1 stuk
  - Brief van 6 mei 1944 van de Accountantsdienst inzake fraude met distributiebonnen bij de gemeente Rijswijk., 162; 1 stuk
  - Brief van 14 mei 1945 van T. Mulder, onderafdeling 2, aan het Aan- en Verkoopbureau van Akkerbouwprodukten, inzake liquidatie van vestigingsvoorraden., 163; 1 stuk
  - Brief van 2 maart 1945 van het C.K. te Dordrecht, aan de plv. regionale leider te Groot-Dordrecht en Zwijndrecht inzake inbraak in het pakhuis Wijngaardestraat 36 te Dordrecht, afschrift., 164; 1 stuk
  - Brief van 20 oktober 1944 inzake vergoeding van maaltijdkosten bij de C.K. door de gemeente Leiden., 165; 1 stuk
  - Stukken betreffende het eventueel instellen van een controle-apparaat ten behoeve van centrale keukens., 1942; 166; 1 omslag
  - Brief van 7 juni 1943 van ir. Dols aan de Hauptabteilung Ernährung und Landwirtschaft inzake het leveren van maaltijden aan stilgelegde bedrijven., 167; 1 stuk
  - Brief van 13 november 1941 van de Geschäftsgruppe Ernährung und Landwirtschaft aan het Bureau C.K. inzake levering van maaltijden aan "Kriegswichtige Buros"., 168; 1 stuk
  - Rapport inzake de organisatie, het doel en de betekenis van de centrale keukens, opgesteld door het Rijksbureau voor de Voedselvoorziening in Oorlogstijd., 1941; 169; 1 stuk
  - Overzicht van alle in werking geweest zijnde keukens in de periode 1941-1946., Ongedateerd; 170; 1 stuk
  - Artikel uit het tijdschrift "Voeding" van Mej. H. Zoethout getiteld: "De dieetkeukens in de jaren 1944-1945"., 1947; 171; 1 stuk
  - Overzicht van inventaris- en inrichtingskosten 1941-1945., Ongedateerd; 172; 1 stuk
  - Stukken betreffende liquidatie van de Onderafdeling Massavoeding., 1945-1946; 173; 1 omslag
  - Stukken betreffende subsidiëring van exploitatiekosten van centrale keukens., 1945-1946; 174; 1 omslag
  - Lijst van alle regionale leiders., 1945; 175; 1 stuk
  - Rapport van 5 april 1945 van de rayonchef inzake de centrale keukens te Rotterdam., 176; 1 stuk
  - Brief van 23 oktober 1941 van de Keuringsdienst van Waren inzake de controle op de calorische waarde van de maaltijden in de centrale keukens., 177; 1 stuk
  - Stukken betreffende de "Noodvoorziening"., 1942-1945; 178; 1 omslag
  - Stukken van de sectie Bevoorrading betreffende controle op het verbruik., 1942-1945; 179; 1 omslag
  - Overzichten van alle centrale keukens in Nederland., 1941-1945; 180; 1 omslag
  - Stukken betreffende kooktechniek centrale keukens., 1941-1945; 181; 1 omslag
  - Brief van 14 september 1944 aan Inspectie 3 inzake instelling van een rijkskeuken in Purmerend n.a.v. levering van bijvoeding aan de Nederlandse Landwacht door de burgemeester ondanks het verbod van de Duitsers., 182; 1 stuk
  - Stukken betreffende samenstelling van menu's., 1940-1941; 183; 1 omslag
  - Stukken betreffende samenstelling van voedingswaren., 1941; 184; 1 omslag
  - Stukken betreffende fabricage van aroma door P. de Gruyter en Zn., 1941; 185; 1 omslag
  - Stukken betreffende het winnen van eiwitten uit mosselen., 1941; 186; 1 omslag
  - Stukken betreffende het afvalpercentage van aardappelen., 1941; 187; 1 omslag
  - Stukken betreffende voedingsmiddelenproeven., 1941-1945; 188; 1 omslag
  - Stukken betreffende constatering van colibacillen in de C.K. te Amsterdam., 1941; 189; 1 stuk
  - Stukken betreffende het onderzoek naar de kwaliteit van het voedsel in de centrale keukens., 1944; 190; 1 stuk
  - Stukken betreffende het vetgehalte van voedsel in de centrale keukens., 1944; 191; 1 stuk
  - Circulaire van 31 juli 1944 van de inspectie in het 8e district betreffende het aardappelgebrek., 192; 1 stuk
  - Brief van 20 december 1944 van dhr. van Loon aan de centrale keukens inzake het toevoegen van tulpebollen aan de maaltijden., 193; 1 stuk
  - Circulaire van 6 maart 1945 van de Hoofdinspectie inzake toevoeging van caseïne aan maaltijden ter verhoging van het eiwitgehalte., 194; 1 stuk
  - Circulaire van 21 juni 1945 van het Bureau Massavoeding te Zwolle aan de centrale keukens inzake het gebruik van eierpoeder., 195; 1 stuk
  - Stukken betreffende de Rijdende Keukens., 1941-1944; 196; 1 omslag
  - Correspondentie tussen de Provinciale Voedselcommissaris in Zuid-Holland en ir. Dols inzake diverse problemen bij de centrale keukens., 1945; 197; 1 omslag
  - Verslagen van de Massavoeding Rotterdam, Schiedam en Vlaardingen., 1945; 198; 1 omslag
  - Memorie van 4 juli 1941 van J.M. Kruytzer getiteld: "De grote waarde van de Centrale Keuken in deze tijd"., 1941 1 stuk; 199
  - Stukken betreffende het samenstellen van richtlijnen voor het verstrekken van voedsel in de centrale keukens., 1941 1 omslag; 200
  - Plakkaten inhoudende mededelingen aan bezoekers van de centrale keukens., Ongedateerd; 201; 1 omslag
  - Correspondentie tussen ir. Dols en de gemeente Nijmegen inzake de financiële uitkomsten van de centrale keukens aldaar over 16 juni 1941 tot 12 juli 1941., 202; 1 omslag
  - Stukken betreffende het verstrekken van maaltijden via de chef van de Sociale Politiedienst ten behoeve van hulpbehoeftigen., 1941-1942; 203; 1 omslag
  - Brief van 5 mei 1943 van de Commissaris van de Koningin in Friesland inzake de eventuele vestiging van een C.K. in Drachten., 204; 1 stuk
  - Overzicht van het gemiddelde aantal deelnemers per dag aan de burgervoeding in de keukens van verschillende gemeenten in Nederland in de periode 6 september 1943 tot 2 oktober 1943 en 22 maart 1943 tot 17 april 1943., 205; 1 stuk
  - Agendapunten voor een bespreking met de Geschäftsgruppe Ernährung und Landwirtschaft op 26 augustus 1941., 206; 1 stuk
  - Stukken betreffende onrechtmatige voedselverstrekking in de centrale keukens door de Duitse bezetters., 1943-1945; 207; 1 omslag
  - Stukken betreffende de vordering van personeel, benodigdheden, hulpmiddelen en voedsel uit de centrale keukens door de Duitse bezetters., 1943-1945; 208; 1 omslag
  - Stukken betreffende de distributie van peulvruchten., 1941; 209; 1 omslag
  - Stukken betreffende de oprichting van de centrale keukens., 1940-1941; 210; 1 omslag
  - Stukken betreffende de organisatie van de centrale keukens., 1941-1945; 211; 1 omslag
  - Rapport van 23 januari 1942 van de Commissie van Onderzoek inzake de Centrale Keukens te 's-Gravenhage., 212; 1 stuk
  - Instructies van het Militair Gezag, Commissariaat Noodvoorziening B2, sectie Centrale Keukens, aan de Centrale Keukens., 1945; 213; 1 omslag
  - Stukken betreffende de personeelsaangelegenheden van de Afdeling Massavoeding., 1943-1945; 214; 1 omslag
  - Brief van 29 december 1944 van de Afdeling Massavoeding aan diverse personen betreffende het instellen van een burgercontroleapparaat ten behoeve van de controle van de centrale keukens., 215; 1 stuk
  - Stukken betreffende de prijsregeling bij de centrale keukens., 1944; 216; 1 omslag
  - Brief van 8 augustus 1944 van de Inspecteur in Algemene Dienst inzake ontwerp "nieuw boekjë., 217; 1 stuk
  - Notitie van april 1944 betreffende tekeningsbevoegdheden bij de Afdeling Massavoeding., 218; 1 stuk
  - Voorbeeld van een overeenkomst zoals deze tussen het Rijksbureau voor de Voedselvoorziening in Oorlogstijd en een gemeente wordt gesloten bij de exploitatie van een C.K., 1943; 219; 1 stuk
  - Stukken betreffende de opzet van een noodorganisatie ten behoeve van de continuering van de voedselverstrekking tijdens hervattingen van het oorlogsgeweld., 1941-1945; 220; 1 omslag
  - Instructie betreffende de drinkwatervoorziening der Centrale en Vervangingskeukens ten tijde van noodtoestanden., 1944; 221; 1 stuk
  - Circulaires van april 1945 van het Bureau Massavoeding te Zwolle aan de directeuren en leiders van de centrale keukens in het bevrijde gebied., 222; 1 omslag
  - Stukken betreffende de organisatie van het Commissariaat Noodvoorziening B2, sectie Centrale Keukens van het Militair Gezag., 1945; 223; 1 omslag
  - Circulaire van de Hoofdinspectie van de Afdeling Massavoeding te Utrecht., 1945; 224; 1 omslag
  - Overzichten van de organisatie van het B2 gebied., 1945; 225; 1 omslag
  - Overzicht van distributiepunten Noodvoorziening., 1945; 226; 1 omslag
  - Verslagen van vergaderingen van Afdeling Massavoeding met het Militair Gezag., 1945; 227; 1 omslag
  - Verslag van een vergadering van de Afdeling Massavoeding met de Bedrijfschappen, het VBNNA en het Militair Gezag., 1945; 228; 1 omslag
  - Rapporten inzake brandstoffen van de Hoofdinspectie, sectie Brandstoffen., 1945; 229; 1 omslag
  - Notulen van vergaderingen van het Curatorium der centrale keukens., 1942-1944; 230; 1 omslag
  - Notulen van de 1e vergadering van het Directorium der Centrale Keukens van 24 september 1940., 231; 1 stuk
  - Inventaris en werkindeling van de semi-mobiele keukens., Ongedateerd; 232; 1 stuk
  - Nota van 3 juli 1945 betreffende instructies inzake bevoorrading en verantwoording der centrale keukens., 233; 1 stuk
  - Petitie van 30 juni 1942 inzake openstelling centrale keukens op zondag., 234; 1 stuk
  - Inspectierapport van 30 april 1941 over de C.K. te Zwolle., 235; 1 stuk
  - Ontwerp-besluit van 23 maart 1942 inzake het gezamenlijk oprichten van centrale keukens door de Secretaris-Generaal van Sociale Zaken en de Directeur-Generaal van Voedselvoorziening., 236; 1 stuk
  - Rapport van 25 juni 1945 inzake de centrale keukens in Friesland, Groningen, Drenthe, Overijssel en Gelderland., 237; 1 stuk
  - Instructies inzake de bevoorrading van de centrale keukens., 1943-1945; 238; 1 omslag
  - Nota van 26 januari 1946 van Drs. van Loon betreffende vragen gesteld door de Afdeling Voorlichting inzake de centrale keukens., 239; 1 stuk
  - Beschrijving van de Centrale en Fabriekskeukens volgens een onderzoek in de eerste helft van 1948., 240; 1 stuk
  - Nota van juni 1945 van Drs. van Loon aan ir. Louwes inzake de organisatie van de centrale keukens., 241; 1 stuk
  - Instructie opgesteld door dhr. Kruytzer ten behoeve van de koks van de centrale keukens., 1941; 242; 1 stuk
  - Memorie van 14 juni 1941 getiteld: "Voordelen van de Volksvoedselvoorziening door middel van centrale keukens"., 243; 1 stuk
  - Verzameling modellen van formulieren en bonnen die bij de Afdeling Massavoeding in gebruik zijn gewest., 1941-1945; 244; 1 omslag
  - Uitgave getiteld: "Algemene aanwijzingen voor de sociale hulpverlening bij bominslagen", uitgegeven door diverse overheidsinstanties waaronder het Rijksbureau voor de Voedselvoorziening in Oorlogstijd., 1944; 245; 1 stuk
  - Brief van 10 november 1942 aan de departementen inzake het verstrekken van voedsel aan ambtenaren., 246; 1 stuk
  - Stukken betreffende het verstrekken van "Rüstungsvoeding"., 1942; 247; 1 omslag
  - Brief van 11 november 1941 van ir. Dols aan div. instanties inzake het verstrekken van dieetvoeding aan zieken., 248; 1 stuk
  - Stukken betreffende kaartverkoop voor Centrale Keukenvoeding., 1943-1944; 249; 1 omslag
  - Stukken betreffende hulpverlening bij bominslag., 1944; 250; 1 omslag
  - Stukken betreffende voedselverstrekking aan geëvacueerden., 1944; 251; 1 omslag
  - Stukken betreffende Rijkskeukens met een zelfstandige administratie., 1942-1945; 252; 1 omslag
  - Stukken betreffende kooktechniek., 1941-1945; 253; 1 omslag
  - Stukken betreffende bijvoeding, bevoorrading en menucontrole., 1945; 254; 1 omslag
  - Naamlijst van installaties en materialen der centrale keukens., Ongedateerd; 255; 1 stuk
  - Overzichten van de districten massavoeding., 1945; 256; 1 omslag
  - Diversen., 1943-1945; 257; 1 omslag
  - Handboek Keukens., Ongedateerd; 258; 1 deel
  - Verslag van een vergadering van 27 augustus 1943 van Inspecteurs, Adjunct-inspecteurs en Kookinspectrices., 259; 1 stuk